ACERCA DE MI:

Manual QA con aproximadamente 3 años de experiencia en el área, durante estos años he desarrollado mis capacidades y conocimientos de una manera rápida y significativamente dentro de los equipos en los que me he desempeñado.

También cuento con conocimientos de programación que me han ayudado a realizar mejor mis actividades diarias.

Soy una persona responsable, que siempre busca desarrollarse personal y profesionalmente, preparándose y capacitándose para mejorar en el área y labores asignadas, estoy dispuesta a dar lo mejor de mi en cualquier desafío que se me presente.

🞧 Ecatepec de Morelos, Edo. Méx





TECHNICAL SKILLS

Nivel Intermedio

- Postman
- GitHub
- Grafana
- Zookeeper
- Amplitude
- SQL
- Postgres
- MongoDB
- Click-up
- Figma
- Slack
- Google suite

Nivel Básico

- Cucumber
- Appium
- дрріані
- LambdaTest
- PractiTest
- JavaScript
- CSS
- HTML5
- Firebase
- Visual Studio
- Android studio
- Consola

SOFT SKILLS

- Buena comunicación
- Capacidad de Análisis
- Adaptación rápida
- Atención a los detalles
- Priorización de tareas
- Trabajo en equipo
- Disciplina
- Capacidad de autoformación
- Rápido aprendizaje

Sharida **Pérez**

Manual QA / Front-End Developer

EXPERIENCIA LABORAL

Zubale | Septiembre 2021 - Actual

Functional QA Engineer

- Analizar, diseñar y ejecutar casos de pruebas en diferentes ambientes.
- Identificar y reportar errores.
- Replicar fallas que afectan a los usuarios en ambientes productivos.
- Colaborar con equipos internacionales para mejorar la calidad y el rendimiento de las aplicaciones tanto front-end como backend.
- Generar y entregar reporte de pruebas final.

Zubale | Diciembre 2020 - Septiembre 2021

Tech Support Agent

• Brindar asistencia de resolución de problemas a usuarios en tiempo real.

Cuidado con el Perro | Junio - Agosto 2019

Auditor de Calidad

Auditoría de productos

EDUCACIÓN

Curso online de Postman Sept - Oct 2023

• Especialidad: API Testing Automation

Curso Tester Fundacion Carlos Slim Sept - Oct 2023

• Especialidad: Plan de capacitación Tester

Bootcamp < Laboratoria > | Ene - Jul 2020

• Especialidad: Front - End Developer.

UTTEC 2015 - 2017

 Ing. en Tecnologías de la información y Comunicación - Sistemas Informáticos.

REFERENCIAS

Carlos Lizama zubale / Tech lead fulfillment

cel: +502 4211 0280

Email: carlos.lizama@zubale.com

Alejandro Topete zubale/ QA lead

cel: +52 33 1893 7602

Email: alextopeteperea@gmail.com